臺灣士林地方法院交通事件裁定　　　　　　　　　九十三年度交聲字第一五七五號
　　原處分機關　臺北市交通事件裁決所
　　　　　　　　　　　　址設臺北市○○○路○段九二號七樓
　　異　議　人　甲○○
　　即受處分人
右列異議人即受處分人因違反道路交通管理處罰條例案件，對於臺北市交通事件裁決
所民國九十三年九月二十七日北市裁三字第裁二二—Ｚ00000000號裁決聲明
異議（原舉發案號：內政部警政署國道公路警察局舉發違反道路交通管理事件通知單
公警局交字第Ｚ00000000號），本院裁定如左：
    主  文
異議駁回。
    理  由
一、按劃設於路段中之「雙白實線」係用以分隔同向車道並禁止變換車道之道路標線
    ，設於交通特別繁雜且同向具有多車道之橋樑、隧道、彎道、坡道、接近交岔路
    口或其他認為有必要之路段，以雙白實線標示之標線為禁止變換車道線，用以禁
    止行車變換車道，道路交通標誌標線號誌設置規則第一百四十九條第一項第一款
    第七目、第一百六十七條第一項、第二項分別定有明文；次按在高速公路行駛途
    中，不得驟然或任意變換車道，如欲超越前車或變換車道時，應先顯示方向燈告
    知前後車輛，並保持安全距離及間隔，方得超越或變換車道，高速公路交通管制
    規則第十一條亦定有明文。再按汽車行駛於高速公路，而不遵管制之規定者，處
    汽車駕駛人新臺幣（下同）三千元以上六千元以下罰鍰，並記違規點數一點，道
    路交通管理處罰條例第三十三條第一項及第六十三條第一項第一款亦分別定有明
    文。
二、原處分意旨略以：異議人即受處分人甲○○於民國九十三年四月二十二日下午三
    時五十七分許，駕駛車牌號碼二六一八─ＤＲ號自用小客車，於行經國道三號高
    速公路南向安坑隧道處，竟不顧隧道內係劃有雙白實線之禁止變換車道路段，而
    仍違規變換車道（由內側車道變換至中線車道），為後方行駛之員警當場目睹查
    獲，並上前攔停舉發，原處分機關以異議人違反道路交通管理處罰條例第三十三
    條第一項之規定，裁處罰鍰六千元，並依同條例第六十三條第一項第一款之規定
    ，另記違規點數一點。
三、聲明異議意旨略以：異議人於舉發當日，駕駛車牌號碼二六一八─ＤＲ號自用小
    客車，於行經國道三號高速公路南向安坑隧道處時，係行駛於最右線車道，並非
    裁決書所載之內側（左側）車道，因前方車輛（包括更前方之警車）車行速度均
    異常緩慢，故先打方向燈，並檢查後方與左方來車後，於出隧道口後再由最右線
    車道變換至中線車道，故異議人並未於隧道內變換車道。至於舉發員警所乘坐之
    警車，係位於異議人前方，並非行駛於異議人後方，異議人於超越警車後，因警
    車亮燈要求攔停盤查而停車受檢，員警盤查抄下伊之相關資料後，當場先告知異
    議人未打方向燈即變換車道，後改稱異議人於出隧道時跨越雙白線車道，嗣又稱
    係於入隧道初跨越雙白實線，異議人因無法認同舉發事實，爰聲明異議云云。
四、經查：異議人於前述時地駕車在國道三號高速公路南向安坑隧道內，設有禁止變
    換車道標線之路段，違規由內側車道變換至中線車道，經執勤員警以違反道路交
    通管理處罰條例第三十三條第一項之規定予以舉發，有內政部警政署國道公路警
    察局舉發違反道路交通管理事件通知單乙紙附卷可稽，並經證人即現場舉發本件
    違規之內政部警政署國道公路警察局第六隊員警邱信憲於本院調查時結證稱：「
    （當時舉發情形如何？）當時我們是警車在安坑隧道南下巡邏時，發現有人在前
    方，變換車道跨越雙白線，那是三線道，他是從內線換到中線，當時我們的時速
    是七、八十公里左右，我是發現他之後就將警示燈打開，等出隧道後再示意，請
    他靠右停放，一般而言，如果有車在隧道中變換車道，又沒有打方向燈，我們會
    折衷取締變換車道。（一般的隧道的雙白線是如何劃的？）雙白線應該是跟隧道
    口是一致的。（當時是否有告訴受處分人違規項目？）有，我們有告知受處分人
    他的違規項目是變換車道。」等語（見本院九十三年十一月三十日訊問筆錄），
    證人邱信憲與異議人並無仇怨，自無設詞誣陷，身觸偽證罪之必要，其所言應可
    採信。異議人雖以員警之主觀認定有誤置辯，然若異議人所言屬實，則警車、異
    議人前方車輛與異議人駕駛之車輛依所駕駛車輛之速度，在一定行車間距下，警
    車與異議人所駕駛之車輛，間距應屬非短，況舉發地點如異議人所言若甫出隧道
    口即為警舉發，則員警目測之視線應較隧道內為佳，應無誤判之情形下，員警自
    無從自後方遠距離處觀測同向同車道異議人所駕駛之車輛有違規之事實，是異議
    人辯稱員警係於所駕駛車輛之前方舉發違規之詞應不可採。另異議人亦未提出任
    何積極事證供本院參酌，以使本院對證人所供述異議人違規之事實產生任何合理
    之懷疑，而於本件卷存證據資料內並無任何積極證據足以證明證人上開供述係屬
    虛偽，亦無有足以令人顯信其供述為不可採之證據存在，本院自不得以證人為本
    件告發異議人之員警而全盤抹煞其所具有之原證人資格。是尚難僅因異議人空言
    指陳，遽謂證人之證詞不足採。綜上，原處分機關據以援引上開規定，裁處異議
    人罰鍰六千元，並記違規點數一點之處分，並無不當。本件異議為無理由，應予
    駁回。
據上論斷，應依道路交通案件處理辦法第十九條，裁定如主文。
中　　　華　　　民　　　國　　九十三　　年　　十二　　月　　二十八  　　日
                                  臺灣士林地方法院交通法庭
                                      法  官  莊  明  達
右正本證明與原本無異。
如不服本裁定應於送達後五日內向本院提出抗告狀。
                                      書記官  陳  玉  瓊
中　　　華　　　民　　　國　　九十三　　年　　 十二 　　月　　 三十 　　日
